【裁判字號】    92,毒抗,920
【裁判日期】    921126
【裁判案由】    聲請觀察勒戒
【裁判全文】
臺灣高等法院臺中分院刑事裁定                    九十二年度毒抗字第九二號
    抗  告人即
    被      告  甲○○
右抗告人因違反毒品危害防制條例案件，經檢察官聲請強制戒治，不服臺灣苗栗地方
法院中華民國九十二年十月十三日第一審裁定（九十二年度毒聲字第六五六號，聲請
案號：台灣苗栗地方法院檢察署九十二年度聲觀字第三二一號，九十二年度毒偵字第
二三五號），提起抗告，本院裁定如左：
      主  文
抗告駁回。
      理  由
一、按犯毒品危害防制條例第十條之罪者，檢察官應聲請法院裁定移送觀察、勒戒，
    此於毒品危害防制條例第二十條第一項及觀察勒戒處分執行條例第三條第一項定
    有明文。
二、本件抗告人即被告甲○○（以下簡稱為被告）之抗告意旨略以：被告前經觀察、
    勒戒一次，並經檢察官為不起訴處分之後，已洗心革面返家照顧幼子，此後亦未
    再施用毒品，並於警訊中否認有此次施用毒品之犯行，惟刑警隊龔姓警員以績效
    未達，於被告在民國（下同）九十一年八月間主動報到之後，即以：被告尚在施
    用毒品，於龍蛇混雜出入之場所中，應有竊車或槍械之情報可供其追索，如未提
    供，將予被告無以申辯之教訓等言詞，對被告施加威脅。惟被告受勒戒後，既已
    回歸家庭，再無招朋引伴及出入特種場所之可能，對此威脅，除虛以委蛇之外，
    自無言以對。詎至八月十九日龔姓警員再度傳訊被告，並以未經被告當面驗送（
    須經被告親自封口之尿液，才能讓被告捺印送驗）之尿液誣陷被告施用毒品。惟
    被告既經警員再三傳喚，豈會施用毒品之後再前往報到？原審法院未查明此情，
    而裁定將被告移送觀察、勒戒，實有未合，爰依法提起抗告等語。
三、然查，本件被告前因施用第二級毒品安非他命，經原審法院裁定觀察勒戒，後至
    九十一年七月二十九日因經觀察並無繼續施用毒品傾向，業經臺灣苗栗地方法院
    檢察署檢察官於九十一年七月二十九日以該署九十一年度毒偵字第二二三號不起
    訴處分書，就被告上開施用第二級毒品安非他命之犯行予以不起訴處分，此有上
    開不起訴處分書在卷可稽。再被告於出所後，因苗栗縣警察局少年警察隊偵查員
    龔煒源就先前在被告住所查獲施用毒品工具乙事，於九十一年八月十九日上午十
    時三十分訊問被告時，經警採集被告之尿液送驗，結果呈甲基安非他命陽性反應
    ，此有苗栗縣警察局少年警察隊九十一年度查獲煙毒案件嫌犯尿液檢體編號對照
    表與苗栗縣衛生局煙毒尿液檢驗成績書各一紙在卷可稽。被告除於九十一年八月
    十九日警訊時，確認採驗瓶係屬乾淨外，其於九十二年一月二日警訊時，除否認
    有再施用第二級毒品安非他命之外，亦未對採尿送驗過程有何爭議。即至九十二
    年四月二十一日檢察官訊問時，經檢察官提示上開尿液檢驗成績書，並訊以：「
    經檢驗結果，尿液呈現甲基安非他命陽性反應，有何意見？」，被告對此亦答稱
    ：「沒有」，此有上開警、偵訊筆錄在卷可稽。被告嗣後再以前詞，辯稱警員係
    以未經其親自封口之尿液送驗，而誣陷其施用毒品犯罪，所辯自難採信。依據上
    開尿液送驗結果及人體排尿代謝情形，被告有在上開採尿時間往前回溯之九十六
    小時以內，又在不詳處所施用第二級毒品安非他命一次，應堪認定。原審以被告
    上開行為，係犯毒品危害防制條例第十條第二項之罪，乃依據檢察官之聲請，並
    依據毒品危害防制條例第二十條第一項及觀察勒戒處分執行條例第三條第一項等
    規定，將被告裁定移送觀察、勒戒，於法並無不合。被告仍以前開情詞提起抗告
    而否認施用毒品，其抗告核無理由，應予駁回。
四、據上論斷，應依刑事訴訟法第四百十二條，裁定如主文。
中      華      民      國      九十二   年     十一      月    二十六  日
                                臺灣高等法院臺中分院刑事第三庭
                                      審判長法  官  陳  朱  貴
                                            法  官  郭  同  奇
                                            法  官  廖  柏  基
右正本證明與原本無異。
不得再抗告。
                                            書記官  詹  錫  朋
中      華      民      國      九十二   年     十一      月    二十六  日
                                                                        Ｉ


司法院資訊處製作；財團法人民間司法改革基金會備份。
